【裁判字號】    98,台上,686
【裁判日期】    980416
【裁判案由】    返還土地
【裁判全文】
最高法院民事裁定              九十八年度台上字第六八六號
上  訴  人  甲 ○ ○
            乙 ○ ○
            丙○○○
共      同
訴訟代理人  陳 化 義律師
被 上訴 人  丁 ○ ○
            戊 ○ ○
            己 ○ ○（原名周德蘭）
上列當事人間請求返還土地事件，上訴人對於中華民國九十八年
一月六日台灣高等法院第二審判決（九十七年度重上字第二○○
號），提起上訴，本院裁定如下：
    主  文
上訴駁回。
第三審訴訟費用由上訴人負擔。
    理  由
按上訴第三審法院，非以原判決違背法令為理由，不得為之。又
提起上訴，上訴狀內應記載上訴理由，表明原判決所違背之法令
及其具體內容，暨依訴訟資料合於該違背法令之具體事實，其依
民事訴訟法第四百六十九條之一規定提起上訴者，並應具體敘述
為從事法之續造、確保裁判之一致性或其他所涉及之法律見解具
有原則上重要性之理由。同法第四百六十七條、第四百七十條第
二項分別定有明文。而依同法第四百六十八條規定，判決不適用
法規或適用不當者，為違背法令；依同法第四百六十九條規定，
判決有該條所列各款情形之一者，為當然違背法令。是當事人提
起上訴，如以同法第四百六十九條所列各款情形為理由時，其上
訴狀或理由書應表明該判決有合於各該條款規定情形之具體內容
，及係依何訴訟資料合於該違背法令之具體事實。如依同法第四
百六十八條規定，以原判決有不適用法規或適用法規不當為理由
時，其上訴狀或理由書應表明該判決所違背之法令條項，或有關
判例、解釋字號，或成文法以外之習慣或法理等及其具體內容，
暨係依何訴訟資料合於該違背法令之具體事實，並具體敘述為從
事法之續造、確保裁判之一致性或其他所涉及之法律見解具有原
則上重要性之理由。上訴狀或理由書如未依上述方法表明，或其
所表明者與上開法條規定不合時，即難認為已合法表明上訴理由
，其上訴自非合法。本件上訴人對於原判決提起上訴，雖以該判
決違背法令為由，惟核其上訴理由狀所載內容，徒就原審取捨證
據、認定事實，及解釋契約之職權行使，所為：兩造既不爭執系
爭土地之原所有人楊金石，將該土地出租予訴外人李樹芳搭建系
爭建物後，李樹芳於民國五十三年四月間將該建物出賣予被上訴
人丁○○。嗣楊金石將系爭土地讓與訴外人竇光厚，竇光厚又於
七十八年間讓與訴外人陳志煌、秦啟晃（下稱陳志煌等人）。再
由陳志煌等人於八十七年間，以不定期限基地租賃之法律關係，
訴請丁○○調整租金，獲勝訴判決等事實。則上訴人縱於九十六
年七月間自陳志煌等人受讓系爭土地之所有權，且上開不定期限
租賃契約並未經公證，依修正前民法第四百二十五條之規定，該
租約對於上訴人仍屬繼續存在。上訴人復無得依民法第四百五十
條第二項或（類推適用）土地法第一百條第一項之規定，終止該
不定期限租約之情事。其以丁○○，及經丁○○同意占有之被上
訴人戊○○、己○○，均屬無權占有。本於民法第四百五十五條
、第七百七十六條之規定，請求被上訴人拆除地上物及交還土地
，為無理由等論斷，泛言指摘為不當。而未表明該判決所違背之
法令及其具體內容，暨依訴訟資料合於該違背法令之具體事實，
並具體敘述為從事法之續造、確保裁判之一致性或其他所涉及之
法律見解具有原則上重要性之理由，難認其已合法表明上訴理由
。依首揭說明，應認其上訴為不合法。
據上論結，本件上訴為不合法。依民事訴訟法第四百八十一條、
第四百四十四條第一項、第九十五條、第七十八條，裁定如主文
。
中    華    民    國  九十八  年    四    月   十六   日
                      最高法院民事第三庭
                          審判長法官  蘇  茂  秋
                                法官  陳  碧  玉
                                法官  王  仁  貴
                                法官  張  宗  權
                                法官  葉  勝  利
      本件正本證明與原本無異
                                      書  記  官
中    華    民    國  九十八  年    四    月  二十八  日
                                                      Ｑ


司法院資訊處製作；財團法人民間司法改革基金會備份。
